【裁判字號】    98,抗,1512
【裁判日期】    981023
【裁判案由】    聲明異議
【裁判全文】
臺灣高等法院民事裁定                  98年度抗字第1512號
    抗告人  甲○○
            乙○○
上列抗告人因與相對人台新商業銀行股份有限公司間強制執行聲
明異議事件，對於中華民國98年8月27日臺灣板橋地方法院98年
度執事聲字第19號所為裁定提起抗告，本院裁定如下：
    主  文
抗告駁回。
抗告費用由抗告人負擔。
    理  由
一、按當事人或利害關係人依強制執行法第十二條第一項規定聲
    明異議，應於強制執行程序終結前為之。蓋聲明異議，係於
    執行程序中向將來排除違法執行處分之手段，並非於執行程
    序終結後溯及排除違法執行之效果，故須於執行程序開始後
    ，終結前為之（最高法院九十一年度台抗字第六九０號裁判
    參照）。而所謂強制執行程序終結，究指強制執行程序進行
    至如何程序而言，應視聲請或聲明異議之內容，分別情形定
    之（司法院院字第二七七六號解釋意旨(一)參照）。不動產之
    拍賣程序，應以拍定人已依強制執行法第九十七條、第九十
    八條規定繳足價金，領得執行法院所發給權利移轉證書而取
    得該不動產所有權，始得謂為終結。是撤銷或更正強制執行
    之處分或程序，惟在強制執行程序終結前始得為之，故聲明
    異議雖在強制執行程序終結前，而執行法院或抗告法院為裁
    判時強制執行程序已終結者，縱為撤銷或更正原處分或程序
    之裁定，亦屬無從執行，執行法院或抗告法院自可以此為理
    由，予以駁回（司法院院字第二七七六號解釋意旨(五)參照）
    。
二、本件抗告人對於原法院民事執行處司法事務官就甲標、丙標
    所定民國九十八年七月七日第三次拍賣公告，於同年月三日
    具狀聲明異議，司法事務官以聲明異議無理由予以駁回後，
    抗告人不服，就該司法事務官所為處分提出異議，經原法院
    於同年八月二十七日裁定駁回之。查原法院就甲標、丙標所
    為之第三次拍賣分別由第三人彭懋騰、連碧文拍定，並已繳
    足價金，原法院即於九十八年七月二十三日發給不動產權利
    移轉證書予彭懋騰、連碧文，此有強制執行投標書、拍賣不
    動產筆錄、繳費收據、不動產權利移轉證書附於原法院卷可
    憑。抗告人提出本件聲明異議後，拍賣程序既因原法院發給
    不動產權利移轉證書予第三人彭懋騰、連碧文而終結，縱為
    撤銷或更正原處分或程序之裁定，亦屬無從執行，依上開司
    法院解釋意旨，執行法院或抗告法院自可以此為理由，予以
    駁回。本件原法院九十八年八月二十七日裁定時，就抗告人
    聲明異議雖未以此為理由而駁回，然結論並無二致，仍應予
    維持。又本件拍賣之執行程序已終結，縱為撤銷或更正原處
    分或程序之裁定，亦屬無從執行，抗告人聲明異議要無實益
    ，抗告意旨求予廢棄原裁定，聲請准許將系爭拍賣公告附註
    欄第五條予以更正及第十條移除，尚非有據，不應准許。至
    抗告人對於原法院民事執行處司法事務官所為之系爭拍賣公
    告聲明異議，依強制執行法第三條規定及同法第三十條之一
    準用民事訴訟法第二百四十條之四第一項前段、第二項、第
    三項規定，應由民事執行處之司法事務官與法官就該異議審
    究有無理由，與民事庭無涉，抗告人縱有另向原法院民事庭
    聲明異議，仍應移由民事執行處併予審理，並無損抗告人之
    權益。從而，抗告意旨指摘原裁定不當，求予廢棄，委無理
    由，應予駁回。
三、據上論結，本件抗告為無理由，爰裁定如主文。
中    華    民    國    98    年    10    月    23    日
                  民事第十庭
                      審判長法  官  黃豐澤
                            法  官  吳謀焰
                            法  官  林麗玲
正本係照原本作成。
本裁定除以適用法規顯有錯誤為理由外，不得再抗告。如提起再
抗告，應於收受後10日內委任律師為代理人向本院提出再抗告狀
。並繳納再抗告費新台幣１千元。
中    華    民    國    98    年    10    月    26    日
                            書記官  陶美玲

司法院資訊處製作；財團法人民間司法改革基金會備份。
